臺灣臺中地方法院刑事判決
111年度侵訴字第148號
公  訴  人  臺灣臺中地方檢察署檢察官
被      告  AB000-A110538A（真實姓名年籍均詳卷)
選任辯護人  陳映良律師
            廖健智律師
上列被告因妨害性自主罪案件，經檢察官提起公訴（111年度偵
字第13982號）後，聲請改依協商程序而為判決，本院合議庭裁
定由受命法官獨任進行認罪協商程序，判決如下：
    主    文
AB000-A110538A犯強制猥褻罪，處有期徒刑陸月，如易科罰金，
以新臺幣壹仟元折算壹日。緩刑貳年，緩刑期間付保護管束。  
    理　　由
一、本案犯罪事實及證據，除證據部分應補充「性侵害犯罪事件
    通報表、刑事現場測繪圖、性騷擾事件申訴書、告訴人AB00
    0-A110538手繪現場位置圖、被告AB000-A110538A於本院準
    備程序之自白」外，其餘均引用如附件檢察官起訴書之記載
    。
二、本案被告已於本院準備程序認罪，經檢察官與被告於審判外
    達成協商合意，其合意內容如判決主文所示。上開協商合意
    無刑事訴訟法第455條之4第1項所列情形之一，檢察官聲請
    改依協商程序而為判決，本院爰不經言詞辯論，於協商合意
    範圍內為協商判決。
三、應適用之法條：刑事訴訟法第455條之2第1項第1款、第455 
    條之4第2項、第455條之8、第454條第2項，刑法第224條、
    第41條第1項前段、第74條第1項第1款、第93條第1項第1款
    ，判決如主文。
四、協商判決除有刑事訴訟法第455條之4第1項第1款於訊問程序
    終結前，被告撤銷協商合意或檢察官撤回協商聲請者；第2 
    款被告協商之意思非出於自由意志者；第4款被告所犯之罪
    非第455條之2第1項所得以協商判決者；第6款被告有其他較
    重之裁判上一罪之犯罪事實者；第7款法院認應諭知免刑或
    免訴、不受理者情形之一，以及違反同條第2項「法院應於
    協商合意範圍內為判決；法院為協商判決所科之刑，以宣告
    緩刑、2年以下有期徒刑、拘役或罰金為限。」之規定外，
    不得上訴。 
五、如有上開可得上訴情形，應於收受判決送達後20日內向本院
    提出上訴書狀（應敘述具體理由並附繕本）。上訴書狀如未
    敘述理由，應於上訴期間屆滿後20日內補提理由書於本院。
本案經檢察官楊順淑提起公訴，檢察官甲○○到庭執行職務。 
中　　華　　民　　國　　111 　年　　11　  月　  23 　 日
                  刑事第十一庭    法  官 蔡逸蓉
以上正本證明與原本無異。
                                  書記官 蔡秀貞　　　　
中　　華　　民　　國　　111 　年　　11　　月　　23　　日
　　　　　　　　　
附錄論罪科刑法條
刑法第224條
對於男女以強暴、脅迫、恐嚇、催眠術或其他違反其意願之方法
，而為猥褻之行為者，處六月以上五年以下有期徒刑。
附件
臺灣臺中地方檢察署檢察官起訴書
                                    111年度偵字第13982號
被　　　告　 AB000-A110538A（真實姓名、年籍詳卷）
上列被告因妨害性自主案件，已經偵查終結，認應提起公訴，茲
將犯罪事實及證據並所犯法條分敘如下：
　　　　犯罪事實
一、代號AB000-A110538A（真實姓名、年籍詳卷，下稱乙男）與
    代號AB000-A110538（真實姓名、年籍詳卷，下稱乙○）為同
    事關係。乙○與乙男於民國110年11月18日下午9時至9時45分
    許，在臺中市烏日區（真實地址詳卷）全家便利商店擔任店
    員時，乙男竟基於強制猥褻之犯意，先以手摟住乙○之腰部
    後，不顧乙○抗拒掙扎，違反乙○之意願，以手抓乙○之右胸
    部1下，並將乙○推往牆壁，乙○隨即將乙男推開。乙○因驚嚇
    而聯絡店長。嗣乙○於110年11月19日報警處理，始查知上情
    。
二、案經乙○告訴暨臺中市政府警察局烏日分局報告偵辦。
　　　　證據並所犯法條
一、證據清單及待證事實：
編號 證據名稱 待證事實 1 被告乙男於警詢及偵查中之供述 坦承於上開時間、地點有碰觸告訴人乙○腰部之事實。惟辯稱：伊沒有碰觸告訴人胸部，也沒有抱住告訴人，伊也沒有推告訴人去牆壁，伊僅是順著過去，伊僅有言語上面不經意脫口跟告訴人開玩笑云云。 2 證人即告訴人乙○於警詢及偵查中具結之證述 全部犯罪事實。 3 證人即上開全家便利商店副店長林○君（真實姓名詳卷）於警詢中之證述 證明告訴人於110年11月18日下午9時50分許與其聯絡後，並告知其案發經過之事實。 4 和解書影本1份 證明被告與告訴人於110年11月19日在臺中市政府警察局烏日分局三和派出所簽立和解書，其上記載「於110年11月18日晚上9：45～10：00左右，甲方（即指被告）突然要牽我的手，有拒絕過他，也有向他表明我的身份，後面我在休息，甲方突然問我他可以抱我嗎？我說不行，突然強制觸摸重要部位（胸部），有推開甲方，又在強制觸摸我一次，有再次表明身份」之事實。  5 監視器影片暨翻拍照片、LINE對話紀錄翻拍照片各1份 全部犯罪事實。 
二、按猥褻，係指姦淫以外，足以刺激或滿足性慾，並引起普通
    一般人羞恥或厭惡感之一切色情行為而言（司法院大法官釋
    字第407 號解釋可資參照）。而刑法第221 條及同法第224
    條所謂「以『其他違反其意願之方法』而為性交、猥褻」，並
    不以類似於該條項前段所列舉之強暴、脅迫、恐嚇或催眠術
    等方法為必要，祇要行為人以任何違反被害人意願之方法而
    為性交或猥褻行為者，均屬之，最高法院90年度臺上字第34
    39號刑事判決意旨參照。另刑法第221條於88年4月21日修正
    ，將原條文中「致使不能抗拒」修正為「違反其意願之方法
    」，其立法理由謂：原條文中的「致使不能抗拒」，要件過
    於嚴格，容易造成受侵害者因為需要「搏命抵抗」而造成生
    命或身體方面更大的傷害，故修正為「違反其意願之方法」
    ，而此規定所稱「其他違反其意願之方法」，並不以類似同
    條項所列舉之強暴、脅迫、恐嚇或催眠術等方法為必要，祇
    要行為人主觀上具備侵害被害人性自主之行使、維護，以足
    使被害人性自主決定意願受妨害之任何手段，均屬之，最高
    法院102年度台上字第3692號判決意旨參照。查被告以手摟
    住告訴人腰部後，無視告訴人以行動掙扎表達不願遭被告觸
    碰身體之舉止時，仍違反告訴人之意願，撫摸告訴人胸部，
    核屬猥褻行為無訛。是核被告所為，係犯刑法第224條強制
    猥褻罪嫌。
三、依刑事訴訟法第251條第1項提起公訴。
　　此　致
臺灣臺中地方法院
中　　華　　民　　國　 111　　年　　7 　　月　　12　　日
　　　　　　　　　　　　　　　檢　察　官　楊順淑
本件正本證明與原本無異
中　　華　　民　　國　 111　　年　　8 　　月　　12　　日
                              書  記  官  任悆慈
附錄本案所犯法條全文
中華民國刑法第224條
（強制猥褻罪）
對於男女以強暴、脅迫、恐嚇、催眠術或其他違反其意願之方法
，而為猥褻之行為者，處 6 月以上 5 年以下有期徒刑。